臺灣臺南地方法院民事判決
110年度勞執字第9號
聲  請  人  汪修詮  

相  對  人  新光人壽保險股份有限公司


法定代理人  吳東進  
上列聲請人聲請裁定准予強制執行，本院裁定如下：
    主    　文
聲請駁回。
聲請程序費用由聲請人負擔。
    理  由
一、聲請意旨略以：聲請人與相對人間關於保險契約變更之勞資
    爭議事件，於民國110年2月26日經財團法人金融消費評議中
    心（下稱金融消費評議中心）爭議調解，而調解成立在案，
    詎相對人並未履行調解方案所載內容之義務，爰依金融消費
    保護法第30條第1項，聲請裁定准予強制執行云云。
二、本院查：
(一)按勞資爭議經調解成立或仲裁者，依其內容當事人一方負私
    法上給付之義務，而不履行其義務時，他方當事人得向該管
    法院聲請裁定強制執行並暫免繳裁判費；於聲請強制執行時
    ，並暫免繳執行費，勞資爭議處理法第59條第1項固定有明
    文。惟依前揭條文規定可知，他方當事人得向該管法院聲請
    裁定對負私法上給付義務之一方強制執行，須以該勞資爭議
    經調解成立或仲裁為其要件，並以勞資爭議調解成立之資方
    聲請強制執行，若非經調解成立或未經仲裁，或根本非勞資
    爭議事件，法院自無從裁定准予強制執行。復按為公平合理
    、迅速有效處理金融消費爭議，以保護金融消費者權益，應
    依本法設立爭議處理機構；本法所稱金融消費爭議，指金融
    消費者與金融服務業間因商品或服務所生之民事爭議，金融
    消費者保護法第13條第1項、第5條分別定有明文。本件聲請
    人具狀主張其與相對人間保險契約變更爭議，業經金融消費
    評議中心調解成立，請求裁定對相對人強制執行，並提出金
    融消費評議中心110年3月16日金評議字第11007025810號函
    文影本為證，惟據該函文內容係以：聲請人與相對人間「契
    約變更」爭議事件，業經評議成立等語。顯然該爭議事件屬
    於金融消費者與金融服務業間因商品或服務所生之金融消費
    爭議，並非勞資爭議。聲請人請求依該評議書對相對人強制
    執行，顯然與勞資爭議處理法第59條第1項規定之要件未合
    。
(二)又按金融消費者得於評議成立之日起90日之不變期間內，申
    請爭議處理機構將評議書送請法院核可。爭議處理機構應於
    受理前述申請之日起5日內，將評議書及卷證送請爭議處理
    機構事務所所在地之管轄地方法院核可。但爭議處理機構送
    請法院核可前，金融服務業已依評議成立之內容完全履行者
    ，免送請核可。除有第3項情形外，法院對於前項之評議書
    應予核可。法院核可後，應將經核可之評議書併同評議事件
    卷證發還爭議處理機構，並將經核可之評議書以正本送達當
    事人及其代理人。法院因評議書內容牴觸法令、違背公共秩
    序或善良風俗或有其他不能強制執行之原因而未予核可者，
    法院應將其理由通知爭議處理機構及當事人。評議書依第2
    項規定經法院核可者，與民事確定判決有同一之效力，當事
    人就該事件不得再行起訴或依本法申訴、申請評議，金融消
    費者保護法第30條第1至4項定有明文。是金融消費爭議經評
    議成立後，尚不得逕以為執行名義持向本院聲請強制執行，
    仍須由金融消費者於評議成立之日起90日之不變期間內，申
    請爭議處理機構將評議書送請法院核可，法院核可後之評議
    書始生與民事確定判決同一之效力。而金融消費者申請將評
    議書送請法院核可，非自行向本院請求，而係向爭議處理機
    構申請後，由爭議處理機構於受理前述申請之日起5日內，
    將評議書及卷證送請爭議處理機構事務所所在地之管轄地方
    法院核可。故聲請人逕以其與相對人間金融消費爭議經評議
    成立為由，依金融消費者保護法第30條第1項規定，向本院
    聲請對相對人強制執行，亦屬無據。
(三)綜上所述，本件聲請人聲請對相對人強制執行，於法不合，
    應予駁回。　　
三、依非訟事件法第21條第2項，民事訴訟法第95條、第78條，
    裁定如主文。　　
中　　華　　民　　國　　110 　年　　4 　　月　　22　　日
                  勞動法庭  法  官  許嘉容
以上正本證明與原本無異。
如不服本裁定得於收受裁定正本後10日內向本院提出抗告狀，並
繳納抗告費新臺幣1,000元整。
中　　華　　民　　國　　110 　年　　4 　　月　　22　　日
                            書記官  謝靜茹